【裁判字號】    97,交聲,1556
【裁判日期】    971231
【裁判案由】    違反道路交通管理處罰條例聲明異議
【裁判全文】
臺灣桃園地方法院交通事件裁定        97年度交聲字第1556號
原處分機關  交通部公路總局新竹區監理所
異  議  人
即受處分人  甲○○
上列異議人即受處分人因違反道路交通管理處罰條例案件，對於
交通部公路總局新竹區監理所民國97年9 月8 日桃監裁罰字第裁
52 -DB0000000 號違反道路交通管理事件裁決處分，聲明異議，
本院裁定如下：
    主  文
異議駁回。
    理  由
一、原處分意旨略以：異議人即受處分人甲○○駕駛所有AX6-18
    9 號自用小客車於民國97年7 月5 日下午1 時20分許行經桃
    園市○○路與信光路口時，為桃園縣政府警察局桃園分局警
    備隊執勤員警舉發「不依標誌、標線、號誌行駛」之違規，
    經本機關查明無誤，依道路交通管理處罰條例第48條第1 項
    第2 款之規定，於97年9 月8 日以桃監裁罰字第裁52-DB000
    0000號裁處異議人罰鍰新臺幣（下同）600 元，並依同條例
    第63條規定記違規點數1 點。
二、聲明異議意旨略以：於案發時地異議人欲左轉信光路，惟斯
    時民生路對向適有來車，異議人不敢貿然左轉，因此從綠燈
    等到燈號切換為紅燈才左轉；且異議人於路口待轉時有看到
    值勤員警在信光路14號前攔查，異議人自認未違規才敢左轉
    信光路云云。
三、按汽車行駛至交岔路口，其行進、轉彎，應遵守燈光號誌或
    交通指揮人員之指揮；汽車駕駛人，行經有燈光號誌管制之
    交岔路口闖紅燈者，處新臺幣1800元以上5400元以下罰鍰，
    道路交通安全規則第102 條第1 項、道路交通管理處罰條例
    第53條第1 項分別定有明文。
四、經查，本件異議人於97年7 月5 日下午1 時20分駕駛上開普
    通重型機車，沿桃園市○○路往南崁方向行駛，於行經設有
    燈光號誌管制之民生路與信光路Ｔ字型路口，左轉信光路後
    為警攔停舉發等情，異議人並不爭執，此有桃園縣政府警察
    局桃警局交字第DB0000000 號舉發違反道路交通管理事件通
    知單、交通部公路總局新竹區監理所桃監裁罰字第裁52-DB0
    000000號裁決書附卷可憑，此部分事實應堪認定。惟辯稱：
    其通過民生路停止線時，民生路仍為綠燈，後來在上開路口
    中央停等時才轉為紅燈云云。經查，證人即桃園縣政府警察
    局桃園分局中路派出所員警鄭人豪到庭證稱：本案係我舉發
    ，「當時我們在執行十字路口的路檢，我是站在信光路7 號
    前，我轉頭過去往民生路與信光路口的時候，看見異議人騎
    乘機車在民生路上直行，走到民生路與信光路靠民生路外側
    的車道，我當時是看信光路的號誌，是綠燈，然後我看見異
    議人騎在民生路上要左轉信光路，我就把她攔停下來。（你
    一開始向民生路與信光路口看過去的時候，是先看到號誌，
    還是先看到異議人的機車？）先看號誌。... 信光路的號誌
    。（整個舉發的過程你有無看到民生路的號誌？）沒有。
    ... （當你看到信光路的號誌是綠燈的時候，大概隔了多久
    你才看到異議人的車輛？）大概三至五秒。... 我看到的時
    候她是從民生路上一直騎，騎到民生路與信光路的交岔口這
    邊。（當他停在交岔口這個地方，信光路上的號誌是什麼？
    ）綠燈。（也就是說，異議人通過民生路的停止線的這個時
    候，信光路的號誌還是綠燈？）是。」等語。由是可見，鄭
    人豪當時係藉由信光路之綠燈號誌，推斷沿民生路上行使之
    異議人，在通過民生路停止線後欲左轉信光路之時，民生路
    之號誌仍為禁止前行之紅燈。鄭人豪身為警員，當日既係依
    法執行路檢勤務，與異議人間亦不相識亦無仇怨，自無可能
    有何惡意誣指使己身陷偽證重罪之理。參以鄭人豪對異議人
    轉彎時不依紅燈號誌指示之情形，均能鉅細靡遺地描述，顯
    見對事發經過確有深刻之印象及清悉之記憶，且查無任何積
    極證據足以證明證人上開供述係屬虛偽，亦無足以令人顯信
    其供述為不可採之品性證據或前科證據存在，是鄭人豪所述
    當時異議人違規情節，應屬可信，而無誤判或誣指之虞。異
    議人上開辯詞，無非為求脫免違規裁罰所為之卸責託詞，自
    不足採。綜上，本件異議人轉彎時不依紅燈號誌指示行駛之
    違規事實至為明確，應依法裁罰。
五、原處分機關以異議人有前揭違規事實，依道路交通管理處罰
    條例第48條第1 項第2 款、違反道路交通管理事件統一裁罰
    基準表之規定，裁處罰鍰600 元，並記違規點數1 點，核無
    違誤。本件異議人之異議為無理由，應予駁回。
六、據上論斷，依道路交通案件處理辦法第19條，裁定如主文。
中    華    民    國    97    年    12    月    31    日
                      交通法庭  法  官  紀凱峰
以上正本證明與原本無異。
如不服本裁定，應於裁定送達後5 日內向本院提出抗告狀。
                                書記官  高文靜
中    華    民    國    98    年    1     月    8     日


司法院資訊處製作；財團法人民間司法改革基金會備份。
